【裁判字號】    97,易,3587
【裁判日期】    971217
【裁判案由】    竊盜
【裁判全文】
臺灣板橋地方法院刑事判決              97年度易字第3587號
公  訴  人  臺灣板橋地方法院檢察署檢察官
被      告  丁○○
                  （現羈押於臺灣臺北看守所）
上列被告因竊盜案件，經檢察官提起公訴（97年度偵字第32737
號、第32843 號），由本院裁定改依簡式審判程序審理，並判決
如下：
    主  文
丁○○竊盜，累犯，處有期徒刑肆月；又竊盜，累犯，處有期徒
刑參月；又竊盜，累犯，處有期徒刑參月，扣案之機車鑰匙壹支
沒收。應執行有期徒刑玖月，扣案之機車鑰匙壹支沒收。
    事  實
一、丁○○前曾於民國92年間因竊盜案件，經臺灣板橋地方法院
    （下稱本院）於92年11月18日以92年度簡字第3291號判處有
    期徒刑3 月確定，甫於93年2 月3 日易科罰金執行完畢，猶
    不知悔改，竟分別基於意圖為自己不法所有之犯意，為下列
    竊盜犯行：
（一）於97年10月20日15時30分許，以徒手打開落地窗之方式，
      直接侵入丙○○位於臺北縣樹林市○○街○ 段7 號之住處
      內（無故侵入住宅部分，未經提出告訴），進而竊取置於
      該住處內丙○○所有之華碩牌S1300 筆記型電腦1 台。
（二）於97年11月4 日7 、8 時許（起訴書誤載為12時30分許）
      ，在臺北縣三峽鎮○○路291 號前，趁乙○○所有車號
      AU2-425 號重型機車之鑰匙未拔取之機會，以直接啟動引
      擎後騎乘離去之方式，進而竊取該重型機車1 部，嗣於同
      日23時35分許，其騎乘上開重型機車行經臺北縣樹林市○
      ○街31號前之時，為附近居民高忠誠、呂宜郡發覺可疑而
      報警處理，始查悉上情。
（三）於97年11月17日8 時許，在臺北縣三峽鎮○○街之郵局前
      ，以其自備之機車鑰匙1 支，直接啟動引擎後騎乘離去之
      方式，竊取甲○○所有車號LN9-586 號重型機車1 部，得
      手後作為自己代步工具使用，嗣97年11月18日10時20分許
      ，其騎乘上開重型機車行經臺北縣三峽鎮○○街63巷口之
      時，為警攔檢查獲，並扣得機車鑰匙1 支，始循線查知上
      情。
二、案經臺北縣政府警察局樹林分局、三重分局報告臺灣板橋地
    方法院檢察署檢察官偵查起訴。
    理  由
一、上開犯罪事實，業經被告丁○○迭於警詢、偵查中及本院審
    理中均坦承不諱，核與被害人丙○○、乙○○及甲○○於警
    詢時所指訴財物失竊之情節大致相符，並經證人高忠誠、呂
    宜郡於警詢時指證明確；此外，復有贓物認領保管單3 張、
    現場暨查獲贓證照片共計14張附卷以及扣案之機車鑰匙1支
    可資佐證，足供擔保被告自白與事實相符，是以本件事證明
    確，被告犯行堪以認定，應依法論科。
二、核被告所為，係犯刑法第320 條第1 項之竊盜罪。其先後3
    次竊盜之犯行，犯意各別，行為互異，應予分論併罰之。又
    被告前曾92年間因竊盜案件，經本院於92年11月18日以92年
    度簡字第3291號判處有期徒刑3 月確定，甫於93年2 月3日
    易科罰金執行完畢一節，有臺灣高等法院被告前案紀錄表各
    1 份在卷可稽，其於5 年以內故意再犯本件有期徒刑以上之
    3 罪，為累犯，均依刑法第47條第1 項規定加重其刑。爰審
    酌被告有多次前科竊盜、搶奪及毒品紀錄，素行不良，且其
    正值壯年，不思以正常工作謀生，竟一再竊取他人財物，對
    社會治安及他人財產法益所造成之危害不輕，復參酌其犯罪
    之手段、目的、動機及事發後已坦承全部犯行，犯後態度尚
    稱良好等一切情狀，各量處如主文所示之刑，並定其應執行
    之刑，以資懲儆。至扣案之機車鑰匙1 支，係被告所有供竊
    取車號LN9-586 號重型機車所用之物，業經其自承在案（參
    見本院審判程序筆錄第3 、4 頁），自應依刑法第38條第1
    項第2 款規定宣告沒收。
三、末按「除被告所犯為死刑、無期徒刑、最輕本刑為 3年以上
    有期徒刑之罪或高等法院管轄第1審案件者外，於前條第1項
    程序進行中，被告先就被訴事實為有罪之陳述時，審判長得
    告知被告簡式審判程序之旨，並聽取當事人、代理人、辯護
    人及輔佐人之意見後，裁定進行簡式審判程序。」刑事訴訟
    法第 273條之1第1項定有明文。查本件被告所犯上開刑法第
    320 條第1 項之罪，其法定刑並非最輕本刑為3 年以上有期
    徒刑之罪，且被告於本院97年12月3 日準備程序進行中，復
    就被訴之事實均為有罪之陳述，經告知被告簡式審判程序之
    旨，被告及公訴人對於本件改依簡式審判程序審理亦均表示
    同意，是本院即依前揭刑事訴訟法規定，裁定本件進行簡式
    審判程序，附此敘明。
據上論斷，應依刑事訴訟法第273條之1第1項、第299條第 1項前
段，刑法第320 條第1 項、第47條第1 項、第38條第1 項第2款
、第51條第5 款，判決如主文。
本案經檢察官黃明絹到庭執行職務。
中    華    民    國    97    年    12    月    17    日
                        刑事第二十庭
                              法  官    楊  仲  農
上列正本證明與原本無異。
如對本判決不服，應於送達後10日內，向本院提出上訴狀（應抄
附繕本）告訴人或被害人如對於本判決不服者，應具備理由請求
檢察官上訴，其上訴期間之計算係以檢察官收受判決正本之日期
為準。
                              書記官    陳  香  君
中    華    民    國    97    年    12    月    19    日
附錄本判決論罪之法律條文：
中華民國刑法第320條
（普通竊盜罪、竊佔罪）
意圖為自己或第三人不法之所有，而竊取他人之動產者，為竊盜
罪，處 5 年以下有期徒刑、拘役或 5 百元以下罰金。
意圖為自己或第三人不法之利益，而竊佔他人之不動產者，依前
項之規定處斷。
前二項之未遂犯罰之。


司法院資訊處製作；財團法人民間司法改革基金會備份。
